臺灣高雄地方法院民事裁定
109年度雄小字第1614號
原      告  長春山水大廈管理委員會

法定代理人  陳建全  
被      告  吳美君  
上列當事人間請求給付管理費事件，本院裁定如下：
    主  文
原告之訴駁回。
訴訟費用新臺幣壹仟元由原告負擔。
    理  由
一、按原告之訴，有原告或被告無訴訟能力，未由法定代理人合
    法代理者，法院應以裁定駁回之。但其情形可以補正者，審
    判長應定期間先命補正，民事訴訟法第249條第1項第4款定
    有明文，又依民事訴訟法第436條之23準用第436條第2項規
    定，此於小額訴訟程序亦適用之。次按，區分所有權人會議
    除第28條規定外，由具區分所有權人身分之管理負責人、管
    理委員會主任委員或管理委員為召集人；管理負責人、管理
    委員會主任委員或管理委員喪失區分所有權人資格日起，視
    同解任。無管理負責人或管理委員會，或無區分所有權人擔
    任管理負責人、主任委員或管理委員時，由區分所有權人互
    推一人為召集人；本條例第25條第3項所定由區分所有權人
    互推一人為召集人，除規約另有規定者外，應有區分所有權
    人二人以上書面推選，經公告10日後生效；前項被推選人為
    數人或公告期間另有他人被推選時，以推選之區分所有權人
    人數較多者任之，公寓大廈管理條例（下稱公寓條例）第25
    條第3項中段、公寓條例第7條第1項、第2項前段分別定有明
    文。
二、經查：
  ㈠本件原告起訴時，係以長春山水大廈（下稱系爭大樓）區分
    所有權人於民國107年12月19日所召開之區分所有權人會議
    （下稱系爭區權會）決議選任之第29屆管理委員陳建全為法
    定代理人提起本件訴訟，惟訴外人廖淑花業對原告起訴，先
    位聲明請求確認系爭區權會決議內容全部不成立，備位聲明
    則訴請撤銷系爭區權會第29屆管理委員會委員選舉之決議（
    下稱系爭決議），次備位聲明則訴請確認系爭決議關於陳建
    全、林豔青委員當選部分無效，經本院以108年度訴字第101
    3號判決系爭區權會決議內容全部不成立，原告上訴後，並
    經臺灣高等法院高雄分院以109年度上字第232號判決駁回上
    訴，而於110年10月12日確定（下稱系爭另案），此經本院
    調取系爭另案卷宗核閱屬實。則陳建全於本件起訴時並非原
    告之合法法定代理人，是原告起訴未由法定代理人合法代理
    。
  ㈡原告前主張陳建全是以其經李淑琴、吳郭金碧、陳貞秀、廖
    國輝、蘇文庚推選為召集人，而於109年12月3日公告於同年
    月18日召集區分所有權人會議，但因該次會議出席人數未達
    法定數額，陳建全再於109年12月19日公告於同年月20日召
    集區分所有權人會議，該次會議改選陳建全為委員，陳建全
    並進而被推選為主任委員，應可合法代理訴訟等情。惟依公
    寓條例第25條第3項規定，互推召集人應由書面推選並公告1
    0日，然參諸陳建全於系爭另案所提出之會議召開資料（系
    爭另案卷第169、171頁），並未有任何書面推選陳建全擔任
    召集人並公告10日之文件，僅直接公告將於109年12月18日
    召開區分所有權人會議，並列名陳建全受區分所有權人李淑
    琴等人推選擔任召集人，此經本院調取前案卷宗查閱屬實。
    而原告迄今仍未能再提出陳建全經其他區分所有權人合法推
    選為召集權人之書面證據，核與前開公寓條例規定不合，是
    陳建全自任召集人召開109年12月18日、109年12月20日區分
    所有權人會議顯不合法。基此，陳建全並非合法之召集權人
    ，無權召開109年12月18日、109年12月20日之區分所有權會
    議，是系爭大廈於109年12月18日、20日由陳建全召集之區
    分所有權人會議係由無召權人所為，各該會議所作之決議（
    包含第30屆管理委員暨其等相互推選之主任委員），自始無
    效，堪以認定。從而系爭大廈第30屆管理委員選任並非合法
    而無效，自無從推認陳建全擔任主任委員，陳建全自不得代
    理系爭大廈管委會提起訴訟。
　㈢又本院已於111年10月5日裁定命原告於送達後7日內具狀補正
    本件法定代理權之欠缺，該裁定並於111年10月7日合法送達
    於原告，有送達證書在卷可憑（本院卷二第71頁）。原告迄
    今仍未補正原告之法定代理人，是本件原告起訴，未由法定
    代理人合法代理，自應予駁回。
三、依民事訴訟法第436條之23、第436條第2項、第249條第1項
    第4款、第95條、第78條，裁定如主文。
中　　華　　民　　國　　111 　年　　10　　月　　19　　日
                  高雄簡易庭  法　官  趙  彬  
以上正本係照原本作成。
如對本裁定抗告須於裁定送達後10日內向本院提出抗告狀，並繳
納裁判費新台幣1,000元。
中　　華　　民　　國　　111 　年　　10　　月　　20　　日
                              書記官  洪王俞萍